# 请教陈老师：业务服务客户及建造服务供应商的实质背靠背索赔如何不影响当期损益？

提问人：mazhiyuan 时间：2022-09-19 15:45:47
【背景】A公司系公司客户，B公司系公司冷库改造工程供应商，因B公司工程延误，导致公司对A的租赁合同无法按期履约。A向本公司发起索赔。业务与A商定在之前基础上增加 1 个月免租，对B公司索赔对应金额冲抵工程款。
【分析】我理解真实业务场景下就是一个背靠背的索赔，我们诉求在于不影响当期损益。现在业务谈定的操作对A的免租直线法摊销影响租赁期（ 2 年）收入减少，对B的工程价款抵减相当于转固后折旧期（ 10 年）内降低折旧。整体对公司近期损益不利。
【咨询】请教陈老师，①如公司调整方案为：A正式向本公司下发索赔函，本公司背靠背追损到供应商B；与A的租赁合同&与供应商B的建造合同按之前无索赔价款执行。基于此，该笔索赔是否可直接挂账其他应付A，其他应收B，不因索赔的发生影响本公司当期损益？②该方案下，索赔除A对我的和我对B的正式索赔函外是否还需要其他形式要件支撑账务处理？

回答人：chenyiwei
本公司对A的赔偿和向B的索赔是两个独立交易，由于两个交易影响损益的期间不同，所以会导致各期损益波动，这一点难以避免（即使两者的赔款金额相当）。你的建议只是修改索赔和赔款结算流程，但并未改变该交易的经济实质。本公司与A之间的索赔涉及租赁（ 2 年期），而本公司向B的索赔涉及固定资产成本确定。这才是导致时间性差异发生的原因，因为这两个事项的性质不同，所以不论如何改变索赔和结算模式，都不能改变这两个事项的损益影响在不同年度之间的分布。即使能做到将本企业的索赔权转让给A，由A直接向B索赔（后续不论索赔是否成功，均与本公司无涉），也是如此。